Alan Schveitzer

Palhoça - SC Telefones: (48) 99999-0662 - (48) 3283-4437 Email: alan.schveitzer@gmail.com

Linkedin: Alan Schveitzer

26 anos - Brasileiro - Solteiro - CNH AB - Condução Própria

Cursando graduação de Bacharel em Sistemas de Informação na Universidade Federal de Santa Catarina.

Focado em contribuir com a melhoria do desenvolvimento e entrega de software através do desenvolvimento de novos recursos, testes manuais e automatizados.

Com experiência em: Desenvolvimento Python e Java, Qualidade de Software, elaboração de documentação de teste, testes manuais, automatização de testes Web e Mobile, entrega contínua, infraestrutura linux, windows e manutenção de hardware. Preza pela qualidade no trabalho realizado, com ética, simplicidade, transparência e flexibilidade.

Sempre buscando excelência e novos desafios no que faz.

Síntese de Qualificações

- Conhecimentos nas linguagens Python e Java.
- IDE Pycharm e Eclipse.
- Docker e Continuous Integration.
- Teste de Software e Api's Soap e Rest com PostMan, Jmeter e SoapUi.
- Conhecimento em desenvolvimento de robôs e testes automatizados utilizando Selelnium IDE, Selenium Webdriver em Python, Java e Javascript com Pytest, Junit, TestNG e Webdriver.io, Codeception, Appium, Protractor.
- Git com Shell, Docker, Jenkins C.I.
- Metodologias Scrum, Kaban e Lean.
- Consultas a bancos de dados Relacionais.
- Consultas a bancos de dados Nosql (Mongo com RoboMongo).
- Jira e Trello.
- Elaboração e documentação de roteiros de testes.
- Levantamento de requisitos e documentação de software.
- Sistemas operacionais Linux e Windows.
- Manutenção de Redes, Microcomputadores e Servidores.

Formação Acadêmica

Cursando - Bacharelado em sistemas de Informação. 6ª Fase.

Universidade Federal de Santa Catarina (UFSC)

2013 - Técnico em Telecomunicações e redes.

Instituto Federal de Santa Catarina. (IFSC)

2007 - Técnico em montagem e manutenção de micros.

Cetelbras Educacional.

Idiomas

- Inglês Intermediário.
- Espanhol básico.

Cursos

- Java Algoritmos Brasil mais T.I
- Java Elementos de Programação Brasil Mais T.I
- Java Elementos de Projeto de Informática Brasil Mais T.I
- GIT Codeacademy
- Python Fundamentos Básicos Codeacademy
- Python Básico Solyd Curos.

Experiência Profissional

Atual – Analista de Qualidade de Software (QA) com foco em automatização.

Empresa de tecnologia com foco em transmissão digital de arquivos bancários.

- Testes unitários com Unittest e Pytest.
- Desenvolvimento de testes automatizados com Selenium, Codecpetion, postman e outras ferramentas.
- Integração de testes com ambiente baseado em containers (Docker CI e Gitlab).
- Automatização de testes mobile com Appium.
- Banco de dados PostgreeSQL.
- Documentação de api's com Swagger.
- Criação e documentação de roteiros de testes.
- Elaboração de relatórios de qualidade de software.
- Apoio na validação e desenvolvimento de requisitos.
- Desenvolvimento Web com Python.
- Framework Django e Django Rest.
- Integração com Amazon S3.

02/09/2016 - 05/07/2017 - Analista de Qualidade de Software (QA).

Calcard Administradora de Cartões Ltda.

Empresa do segmento de cartões de crédito, com forte foco em tecnologia.

- Desenvolvimento de processos de teste de software.
- Desenvolvimento de testes automatizados com Selenium.
- Levantamento de cenários de testes.
- Levantamento de casos de testes.
- Modelagem e roteirização de testes.
- Análise de requisitos.
- Acompanhamento e execução de testes.
- Reporte dos defeitos à área responsável.
- Desenvolvimento e registro de evidências dos testes realizados.
- Desenvolvimento de relatórios pertinentes ao projeto em execução.

01/03/2016 - 05/07/2016 - Analista de Testes e Automatização de Processos.

Stormtech Ltda.

Empresa que desenvolve soluções tecnológicas para o mercado de empréstimo consignado e concessão de crédito.

- Desenvolvimento de testes de qualidade e aceitação.
- Análise de falhas e bugs.
- Controle de lançamento de versões.
- Desenvolvimento de testes automatizados.
- Desenvolvimento de robôs para automatização de processos e testes baseado em Python e Java.
- Produção de produtos/projetos em softwares.
- Análise de requisitos, critérios de aceite.
- Implantação de Sistemas.
- Treinamentos de sistemas e apoio a clientes.
- Mapeamento de funcionalidades e requisitos.
- Desenvolvimento documentação dos sistemas.
- Trabalho desenvolvido com metodologias Scrum, Kanban e Lean.

02/2014 - 03/2016 - Analista de apoio ao usuário.

Seprol Computadores e Sistemas.

Empresa que presta serviços na área de tecnologia.

- Apoio a usuários de uma grande estatal de Santa Catarina.
- Instalação, configuração e suporte a softwares corporativos.
- Gerenciamento de rotinas de T.I e Infraestrutura.
- Manutenção de Servidores e redes.
- Monitoramento e manutenção de serviços de rede.

.....

07/2012 - 01/2014 - Analista de Infraestrutura.

FIRST.GROUP.

Grupo de empresas especializadas em comércio internacional e e-commerce.

- Suporte a infraestrutura (Microsoft Active Directory, servidores, computadores, notebooks, coletores e outros...).
- Suporte da rede e telefonia (Switches, cabeamento, central telefônica Alcatel e etc.).
- Instalação e configuração de programas e sistemas, hardwares e softwares.
- Apoio a usuários
- Rotinas de gestão de T.I

01/2010 - 06/2012 - **Técnico de T.I.**

M&D Soluções em Informática.

Empresa de pequeno porte, assistência técnica de computadores, notebooks e redes.